臺灣新北地方法院刑事判決
110年度易字第1005號
公  訴  人  臺灣新北地方檢察署檢察官
被      告  張玲珍


上列被告因竊盜案件，經檢察官提起公訴（110年度偵字第12414
號），本院判決如下：
    主  文
張玲珍犯竊盜罪，處罰金新臺幣1千元，如易服勞役，以新臺幣1
千元折算1日。
    事  實
    張玲珍意圖為自己不法之所有，基於竊盜之犯意，於民國11
    0年2月15日18時8分許，在統一超商國慶門市（址設：新北
    市○○區○○路000號），將超商冷藏貨架上的鋁箔包飲料（品
    名：波蜜果菜汁，價格新臺幣<下同>15元）1罐藏在手推菜
    籃車，然後未結帳而逕自離開超商之方式徒手竊取前開超商
    副店長黃鈺婷管領之前開飲料得手。
    理  由
壹、程序部分
　　被告張玲珍所犯，並非死刑、無期徒刑、最輕本刑為3年以
    上有期徒刑之罪，或高等法院管轄第一審之案件，且於準備
    程序進行中，被告就被訴事實為有罪之陳述，經告知簡式審
    判程序之旨，並聽取檢察官、被告之意見後，本院裁定改行
    簡式審判程序，是本案之證據調查，依刑事訴訟法第273條
    之2規定，不受同法第159條第1項、第161條之2、第161條之
    3、第163條之1及第164條至第170條規定之限制，合先敘明
    。
貳、實體部分
一、認定犯罪事實所憑之證據
(一)被告於本院準備程序及審理程序時之自白（見本院110年度
    易字第1005號卷<下稱本院易字卷>第30頁、第36頁）。
(二)證人即告訴人黃鈺婷於警詢時之指述（見110年度偵字第124
    14號卷<下稱偵卷>第7頁正、背面、第27頁至第29頁、第123
    頁至第125頁）。
(三)搜索扣押筆錄、扣押物品目錄表、贓物認領保管單、被告竊
    取之波蜜果菜汁飲料照片、超商監視器畫面照片、臺灣新北
    地方檢察署就超商監視器畫面所為勘驗筆錄及畫面擷圖照片
    （見偵卷第11頁正面至第12頁正面、第12頁背面、第20頁正
    面、第20頁正背面、第39頁正面至第41頁背面）。
二、論罪科刑之理由
    核被告所為，係犯刑法第320條第1項之竊盜罪。爰審酌被告
    不思以正當方式取得財物，僅因為供己使用，即竊取他人管
    領之飲料1罐，所為已有不當，復被告於偵查時否認犯行，
    辯稱：我因為患有失智症，所以才會忘記結帳，我並沒有竊
    盜犯意云云，迄於本院準備程序及審理程序時才自白犯行，
    再被告迄今尚未與告訴人達成和解或賠償其損害，此外，被
    告於104年間即因竊取超商商品而遭法院判處罪刑確定之前
    科紀錄，此有臺灣高等法院被告前案紀錄表在卷可按（見本
    院易字卷第頁至第頁），卻仍再犯本案竊盜犯行，法治觀念
    仍有偏差，惟被告竊取之前開飲料價值僅有15元，金額非常
    低，告訴人所受財產上損失甚微，又被告因腦血管病變合併
    輕度失智之健康狀況，此有亞東紀念醫院110年11月8日診斷
    證明書在卷可參（見本院110年度審易字第1639號卷第39頁
    ），暨被告自述已婚、無子、與配偶同住之家庭環境、領取
    退休金生活之經濟狀況、大學畢業之教育程度（見本院易字
    卷第37頁）等一切情狀，量處如主文所示之刑，並依刑法第
    42條第3項規定，諭知易服勞役之折算標準。
三、沒收部分
    被告竊取之前開飲料1罐固為其因本案竊盜犯行所取得之不
    法所得，惟員警查獲本案後，業將之返還予告訴人，此有前
    引贓物認領保管單在卷可稽。被告本案不法所得既已合法發
    還予告訴人，爰依刑法第38條之1第5項規定，不予宣告沒收
    ，併此指明。
據上論斷，應依刑事訴訟法第273條之1第1項、第299條第1項前
段，判決如主文。
本案經檢察官王聖涵偵查起訴，由檢察官郭智安到庭執行公訴。
中　　華　　民　　國　　111 　年　　1 　　月　　28　　日
                  刑事第三庭    法　官    施建榮
上列正本證明與原本無異。
如不服本判決，應於判決送達後20日內敘明上訴理由，向本院提
出上訴狀 (應附繕本) ，上訴於臺灣高等法院。其未敘述上訴理
由者，應於上訴期間屆滿後20日內向本院補提理由書「切勿逕送
上級法院」。
                                書記官    葉芷廷
中　　華　　民　　國　　111 　年　　2 　　月　　8 　　日
附錄法條：
刑法第320條第1項
意圖為自己或第三人不法之所有，而竊取他人之動產者，為竊盜
罪，處5年以下有期徒刑、拘役或50萬元以下罰金。